臺灣高等法院臺中分院刑事判決　　　　 94年度上易字第611號
上　訴　人
即　被　告　丁○○
指定辯護人　本院公設辯護人　甲○○
上列上訴人因強盜案件，不服臺灣台中地方法院93年度訴字第
2309號，中華民國94年3月10日第一審判決（起訴案號：臺灣台
中地方法院檢察署93年度偵字第501號），提起上訴，本院判決
如下：
    主  文
上訴駁回。
    事  實
一、丁○○綽號「小龜」與田禮嘉係朋友關係，因田禮嘉於民國
    （下同）92年4月間，曾將1只約一克拉重之鑽戒交予丙○○
    ，委託丙○○以新臺幣（下同）20萬元以上之價格代為變賣
    ，詎丙○○竟將該只鑽戒以7萬元之代價典當予臺中市○○
    路附近之民生當鋪，所當款項均未交予田禮嘉，田禮嘉得悉
    後甚為著急，又心忖交付鑽戒時未立字據唯恐丙○○不承認
    該事，即找其年約40餘歲綽號「阿明」之男性成年友人及丁
    ○○，於92年7月30日一起從臺北搭統聯客運到臺中市找丙
    ○○，欲使阿明及丁○○由其與丙○○之談話中，見證其與
    丙○○之鑽戒糾紛，田禮嘉3人到臺中市朝馬站下車後，即
    由田禮嘉打電話給丙○○，請丙○○來朝馬站跟他見面，丙
    ○○於當日13時30分許接到田禮嘉之電話後，遂駕駛車牌Ｙ
    ６－９７８７號（起訴書誤載為Ｙ６－９７８９號）之自小
    客車過來，田禮嘉3人均坐上丙○○之車子（田禮嘉坐右前
    座，丁○○坐右後座，阿明坐左後座），丙○○即自行將車
    子經由中港交流道開上國道一號高速公路往北方向行駛，在
    車內田禮嘉與丙○○寒喧後，田禮嘉即切入主題質問丙○○
    關於鑽戒之事，並責備丙○○，兩人因而發生口角，田禮嘉
    憤而基於普通傷害之犯意，而出手毆打丙○○臉部兩拳，致
    丙○○鼻骨骨折、鼻子擦傷，丙○○遂將車子開到國道一號
    177公里加100公尺處之路肩停下並欲持車上之尖銳器物予以
    反抗，田禮嘉見狀即撲到丙○○身上，用綁在丙○○身上之
    安全帶纏繞丙○○頸部，以阻止丙○○反抗，田禮嘉另想到
    找介紹其與丙○○認識之友人吳明郎評評理，乃叫丙○○爬
    坐到右前座，由其坐到駕駛座開車，田禮嘉為防止丙○○妨
    害其開車，竟拆下其1隻鞋子之鞋帶（田禮嘉在朝馬站附近
    一上車即將兩隻鞋子脫掉放在右前座之腳踏板上）綑綁丙○
    ○之雙手，惟剛綁好，丙○○旋自行掙脫鞋帶打開車門跑到
    車外，再用其掛戴在皮帶上之車子遙控器打開後行李箱，拿
    取置放在行李箱內之鋁棒1支，而田禮嘉於見丙○○打開後
    行李箱時，即叫丁○○與阿明下車查看，待丁○○與阿明下
    車後，丙○○即持該鋁棒毆打丁○○及阿明，丁○○被丙○
    ○打到頭部後，即基於普通傷害之犯意，徒手與丙○○互毆
    ，另田禮嘉在車內看到，亦倒車欲撞丙○○，但沒撞到，乃
    隨即持丙○○原放在車內之木製球棒1支下車，而與丁○○
    基於普通傷害之犯意聯絡，兩人共同與丙○○互毆，致丙○
    ○受有右上臂、右手肘、右大拇指、左手背、左足跟擦傷、
    右頭枕部、右上臂瘀傷等傷害，嗣因陳勇宏駕駛一部施工警
    示車前往該處，田禮嘉等人方停止毆打丙○○並離去，丙○
    ○則請陳勇宏報警。
二、案經被害人丙○○訴由內政部警政署國道公路警察局第三警
    察隊報請臺灣臺中地方法院檢察署檢察官偵查起訴。
    理  由
一、右揭犯罪事實業據告訴人丙○○指訴在卷，並經被告於警詢
    中（參偵卷第14頁筆錄）及原審審理時（參原審卷第182頁
    審判筆錄）坦承不諱，且被告所述與目擊證人陳勇宏在原審
    結證稱：「（問：是否可說明那時4個人所站的位置？）被
    害人拿著1支球棒，另外還有1個人拿著棒球棍，和另1個人
    沒有拿東西共3人一起扭打，另1個人站在右後視鏡旁邊」、
    「（問：你有看到3個追1個的情況？）當時他們在扭打，我
    後來下車開警示燈，他們往前跑，被追的應該是那臺車的車
    主，那時有兩個人在追他，後來站在右後視鏡旁的人發現我
    在那邊，所以喊警察來的人應該是他」（參原審卷第75、第
    79～第80頁審判筆錄），及證人即共犯田禮嘉在原審結證稱
    ：「被害人的流血，可能是我用球棒把他打傷的」（參原審
    卷第174頁審判筆錄）等語相符，復有臺中市澄清醫院所出
    具內載告訴人受有前揭傷害之診斷證明書一紙附卷可稽（參
    偵卷第18頁）。本件事證明確，被告與田禮嘉共同毆打告訴
    人之犯行應堪認定。
二、核被告所為，係犯刑法第277條第1項之普通傷害罪。公訴人
    認被告係犯刑法第330條之加重強盜罪，則有未洽（理由詳
    後述）。又被告與田禮嘉就前揭傷害犯行有犯意聯絡及行為
    分擔，均為共同正犯。原審依刑法第28條、第277條第1項、
    第41條第1項前段，罰金罰鍰提高標準條例第1條前段、第2
    條，審酌被告犯後坦認所為，頗具悔意，係因遭告訴人毆打
    後而起犯意，對告訴人造成之傷害尚不嚴重等一切情狀，量
    處如原審主文所示之刑，並諭知易科罰金之折算標準。同時
    說明田禮嘉用以毆打告訴人之木製球棒，因未扣案且屬告訴
    人所有，故未併予宣告沒收。核其認事用法，並無不合，量
    刑亦妥適，被告上訴仍執陳詞否認犯罪，並無理由，應予駁
    回。
三、公訴意旨原以：被告丁○○、田禮嘉與姓名不詳綽號小龜之
    男子（其中小龜係被告之綽號，另一姓名不詳之男子綽號係
    叫阿明，此經被告及田禮嘉在原審陳述明確）共同意圖為自
    己或他人不法之所有，攜帶不明械具，先由田禮嘉於92年7
    月30日下午某時，撥打電話給丙○○，要求丙○○載其至某
    友人處，丙○○遂駕駛車牌Ｙ６－９７８７號自小客車前往
    臺中市西屯區○○○路與朝富路口處，搭載田禮嘉等三人，
    駛往中山高速公路北上方向，田禮嘉上車後，要求丙○○提
    供渠三人200萬元之跑路費，丙○○表示沒錢，被告丁○○
    與阿明二人或徒手或持不明械具，連續毆打丙○○多次，田
    禮嘉命丙○○下車坐在副駕駛座，丙○○遂在國道一號177
    公里加100公尺北上右側路肩處，將車子停至路肩，田禮嘉
    下車以其鞋帶綁住丙○○雙手，至使丙○○不能抗拒，並命
    阿明將丙○○戴在手上之尾戒強行取走，丙○○趁田禮嘉返
    回駕駛座時，掙鬆鞋帶，下車逃往該車後行李箱，並以隨身
    攜帶之車子遙控器，開啟該車後行李箱，拿出鋁棒，此時，
    被告丁○○與阿明二人下車欲捉回丙○○，丙○○見狀，即
    持鋁棒與被告丁○○、阿明二人互毆，丙○○因此受有鼻骨
    骨折、鼻、右上臂、右手肘、右大拇指、左手背、左足跟擦
    傷、右頭枕部、右上臂瘀傷等傷害，嗣因陳勇宏駕駛一部施
    工警示車前往該處，被告丁○○等人見狀，恐東窗事發，遂
    停止互毆，逃離上址。因認被告與田禮嘉、阿明共犯刑法第
    330條第1項之強盜罪嫌云云。
四、按犯罪事實應依證據認定之，無證據不得認定犯罪事實，刑
    事訴訟法第154條第2項定有明文，又告訴人之告訴，係以使
    被告受刑事訴追為目的，是其陳述是否與事實相符，仍應調
    查其他事實以資審認，始得為不利被告之認定，且認定不利
    於被告之事實，須依積極證據，茍積極證據不足為不利於被
    告事實之認定時，即應為有利於被告之認定，更不必有何有
    利之證據，最高法院52年度臺上字第1300號、30年度上字第
    816號判例參照。次按，刑法之強盜罪，係以意圖為自己或
    第三人不法之所有，以強暴、脅迫、藥劑、催眠術或他法，
    至使不能抗拒，而取他人之物或使其交付為構成要件，亦即
    行為人必須具有為自己或第三人不法所有之意圖，而實施強
    盜行為為必要，若奪取財物係基於他種目的，而非出於不法
    所有之意思者，縱其行為違法，要不成立強盜罪。
五、本件公訴人認被告涉嫌與田禮嘉、阿明共犯強盜罪嫌，無非
    係以告訴人丙○○之指訴為其主要依據。惟經訊之被告丁○
    ○，固坦承與告訴人為前揭論罪科刑之互毆行為，但否認有
    叫告訴人提供200萬元跑路費、攜帶任何械具、強盜告訴人
    尾戒之行為，辯稱：伊係應田禮嘉之邀，於92年7月30日陪
    田禮嘉及田禮嘉之另一友人（即阿明）一起搭乘統聯客運到
    臺中處理事情，田禮嘉事先沒有講處理何事，係坐上告訴人
    的車子後，田禮嘉質問告訴人先前寄放之鑽戒為何未經他同
    意拿去典當，又何以典當的7萬元沒有給他，渠二人乃在車
    上發生爭執扭打，田禮嘉遂叫告訴人將車子停到旁邊，又叫
    告訴人爬到副駕駛座，田禮嘉自己坐到駕駛座，田禮嘉為避
    免告訴人出手毆打，乃將其繫於鞋子上之鞋帶取下，綑綁告
    訴人的雙手，告訴人趁田禮嘉要發動車子時，掙脫鞋帶，打
    開車門，跑出車外，並打開後行李箱，取出鋁棒1支，田禮
    嘉見狀，即倒車欲撞告訴人，且叫伊與阿明下車將告訴人抓
    回，詎伊方下車，即遭田禮嘉倒車撞到致所持手機掉落，並
    遭告訴人持鋁棒打到頭部，致血流滿面，伊即徒手與告訴人
    互毆，不久田禮嘉亦持1木棍下車，與伊一起與告訴人互毆
    ，後來伊與田禮嘉、阿明從路肩之護欄跳下，走向馬路，在
    路途中，田禮嘉將所持之木棍丟棄，並請附近一家工廠幫忙
    叫救護車將伊載到臺中市○○街之澄清醫院診治，又當天伊
    與田禮嘉及阿明從臺北下來時，僅田禮嘉攜帶1本書及1瓶酒
    等語。
六、經查：(一)被告自警詢初起至檢察官偵訊中及原審審理時，
    均一再陳稱係田禮嘉之鑽戒遭告訴人典當7萬元，且告訴人
    未將該7萬元交給田禮嘉而引發本件糾紛在卷，田禮嘉自
    案發後即去向不明，臺灣臺中地方法院檢察署遂發布通緝，
    直到94年1月23日方被緝獲，目前在臺灣臺北監獄執行違反
    動產擔保交易法案件被判有期徒刑五月之刑罰，原審將之借
    提到院訊以案情時，其於94年2月24日在原審結證稱：「（
    問：是否可以說明當天事發經過？你也可以拒絕證言但要對
    合議庭釋明理由）我願意陳述，我跟丙○○在案發前一年透
    過吳明郎介紹認識，我當時是執業律師所以跟他認識，吳明
    郎有一次叫丙○○來粉刷我律師辦公室的牆壁，我因而認識
    丙○○，吳明郎說丙○○很聽他的話，我又很信任吳明郎，
    且我有幫丙○○處理一些法律問題，也有借錢給他約5、6千
    ，所以我對丙○○也是很信任，在92年4月左右，我拿了1個
    一克拉的鑽戒我問丙○○有沒有辦法幫我把它賣掉，我希望
    能賣在20萬元以上，丙○○一拿就把我的鑽戒坳走了，我問
    他他就藉故敷衍，92年5月多有一次我碰到他，他說他把它
    拿去民生當舖（大雅路及漢口路附近）當掉了，他在我堅持
    之下將當票交給我，丙○○一直都沒有去繳利息，戒指如果
    沒有去繳利息3個月後就會流當，他只有拿去當7萬元，且錢
    也沒有交給我，我那時就很著急，因為快到流當期，我經濟
    又剛好很差，我自己也沒有辦法去繳這個利息，我曾經透過
    吳明郎希望找到丙○○，希望丙○○先把利息繳掉，但吳明
    郎說他不容易找到丙○○，雖然吳明郎沒有找到丙○○但是
    他知道這件事，我就在臺北找丁○○和綽號阿明的人下來處
    理這件事，所謂處理一方面是希望用講的話他就會來處理，
    另一方面是怕到時找吳明郎作證他可能不來，且他所知道也
    是經由我轉述的，在法律證據能力上也有問題，所以找丁○
    ○及阿明下來是為了讓他們兩人親耳聽到丙○○承認他坳我
    戒指的事，我們那天早上大概坐7點多的車子從承德路下來
    ，快到臺中的時候我就打電話給丙○○，我請他來跟我見面
    ，我沒有跟他說有帶朋友，我們就約在朝馬見面，他就開著
    他那輛賓士車過來，我就上車，丁○○、阿明就坐後座，丙
    ○○就將車往高速公路開，我問他要去哪裡，他說他到豐原
    去處理一些水電工程的事情，我們在路上就是朋友寒暄，後
    來上高速公路就切入主題，我問他這個事情要怎麼處理，他
    說他現在不方便，但他一定會處理，我說那你至少要先去繳
    利息，他說他會弄，我就責備他，我說我對你這麼好，大家
    認識這麼久，你卻騙我，我當時經濟不好，我當時有需要13
    萬多的錢去繳動產擔保案子的罰金‧‧‧」（參原審卷第16
    5～第166頁審判筆錄），告訴人於92年11月13日在警詢中
    指稱：「（問：你有無向田禮嘉借過鑽石戒指？）我沒有跟
    他借鑽石戒指，田禮嘉平時就都向我借錢，他哪有戒指借我
    」、「（問：你有無向田禮嘉拿1顆鑽戒？）沒有」（參偵
    卷第11頁背面、第12頁筆錄），於93年2月2日在檢察官偵訊
    中卻改稱：「（問：為何他們說是你拿了田禮嘉的鑽戒？）
    去年11月我與田禮嘉認識，認識2個月後，他有時沒錢會向
    我借1、2千元，共累積了5萬元，後來田禮嘉說他有1個戒指
    先給我，叫我拿去鑑定看多少錢，扣除欠款剩下再給他，鑑
    定7萬元，所以當了7萬元，我錢有交給田禮嘉」（參偵卷第
    65～第66頁筆錄）；綜上足徵田禮嘉確實有交1顆鑽戒給告
    訴人，而告訴人也確實拿去典當了7萬元，至於所當得之款
    項到底有無全部或一部交給田禮嘉，則各說各話；茲被告與
    田禮嘉於因本案第一次被訊問時，即分別陳稱告訴人典當田
    禮嘉之鑽戒後，款項均未交予田禮嘉，且當天見面係為處理
    該鑽戒糾紛之事，而若無其事，渠二人應不會為不約而同之
    陳述，反觀告訴人，其若非刻意隱瞞當天係為處理鑽戒糾紛
    ，豈有於警察詢問鑽戒時，一概否認之理，因認被告與田禮
    嘉所言較真，告訴人所述則有所迴避。(二)田禮嘉是否有要求
    告訴人提供200萬元跑路費，是否有命阿明將丙○○之尾戒
    強行取走乙節，除了告訴人之指訴外，並無其他證據可資證
    明，又告訴人在警詢中指稱：「當時坐在車內後座之2人，1
    人持扁鑽，1人持槍，由持槍之人搶我左手小指金戒指，損
    失約3千元」（參偵卷第8頁筆錄），93年2月2日在檢察官偵
    訊中續稱：「（問：你身上有掉何東西嗎？）在車內時我有
    帶金項鍊及戴2個戒指，後座拿槍的人把我身上的尾戒拔走
    」（參偵卷第65頁筆錄）；茲從告訴人之陳述中可知其當時
    身上除了尾戒外，尚有金項鍊1條、戒指1只，此外，一般而
    言開車在外，身上應會帶一些現金，是以被告等人當天果有
    持槍、持扁鑽，且刻意要強盜告訴人之財物或以之抵償田禮
    嘉鑽戒之損失，豈有僅取價值約3千元之尾戒1只而未將其他
    財物搜括一空之理，因認告訴人此部分所指與經驗法則有違
    。綜上，本件係因告訴人與田禮嘉間之鑽戒財物糾紛而引起
    ，縱田禮嘉等人確有強取告訴人之尾戒1只，亦應係為抵償
    債務，尚難認有不法所有之意圖，況田禮嘉等人是否有強取
    告訴人之尾戒，除告訴人有違經驗法則之陳述外，並無其他
    證據可資證明。七、次查，(一)告訴人在警詢中指稱：「上中
    港交流道北上沿途，田禮嘉和另2名男子就開始打我，用槍
    托擊我耳後腦部與鼻骨處‧‧‧我從右側前座打開車門，雙
    手自行鬆綁到後車廂拿鋁棒之際，1名男子持槍出來，我就
    朝他打過去，另外持扁鑽由左後車門出來，我也拿鋁棒朝他
    手擊過去」、「（問：該男子是持何種型式槍枝毆打你，有
    無擊發？）我只知道是黑色的，型式我不知道，但有彈匣，
    未擊發，因為他有被我鋁棒打掉，它的彈匣有掉下來，子彈
    是銅色」（參偵卷第8、第11頁筆錄），惟證人田禮嘉在
    原審結證稱：「我責備丙○○後，丙○○就開始講三字經，
    我就打他臉一、兩拳，他就把車開到路邊停下來，我們全部
    都還在車上，我就用右拳打他，有把他眼鏡打掉，後面兩人
    都坐著，他們當時也都亂掉，他們沒有想到我只是找丙○○
    來談話，怎麼就動起手來」、「我當時很驚慌，連鞋子都來
    不及穿，只有套在腳上，沒有綁鞋帶，我下車後與丙○○兩
    人互相對峙，他也沒有攻擊過來，一直揮舞鋁棒，我是以靜
    待動，他也不敢貿然攻擊我，另外小龜、阿明他們兩人都在
    我背後休息，他們可能之前被打得很慘，我看到丙○○已經
    沒有想要追打的意思，我就面對他，慢慢退退到我的朋友那
    邊去，我說我們要趕快走，因為我知道我動擔、詐欺的案件
    有被通緝，我又沒有錢繳罰金，且我怕詐欺案件我如果被抓
    到去開庭，討債公司會找我麻煩，我們就離開了，離開的時
    候沒有交通工具，我是赤腳走（因為丙○○追我跑時鞋子就
    掉了），沿著樓梯走下來」（參原審卷第166～第167頁、第
    170、第174頁審判筆錄），本案扣有田禮嘉之鞋子1雙、
    鞋帶2條（此經原審當庭勘驗屬實，並有扣押清單可證），
    證人即據報最先到場處理之警員陳建成在原審並結證稱：「
    鞋子是在現場扣到的，不是在車內」（參原審卷第171頁審
    判筆錄），原審函請澄清醫院釋明告訴人診斷證明書上所
    載之傷害，依研判可能係由何種材質、形狀之器物所造成，
    該醫院以93年11月9日澄敬字第1114號函覆載：「此傷勢可
    為肢體拉扯、碰撞、拳頭或其他鈍器所傷，若以器物而言，
    應以材質較軟（如木頭或表面粗糙者可能性較高）」（該函
    附於原審卷第39頁），證人即到現場處理之警員陳建成、
    林正逢均在原審結證稱：「到現場並未看到扁鑽、槍、木棒
    等物」（參原審卷第15 5、第160頁審判筆錄），證人即後
    來承辦本案之警員吳振利亦在原審結證稱：「本案並未查獲
    槍、子彈、彈匣、扁鑽」（參原審卷第82頁審判筆錄）；綜
    上顯見田禮嘉在車內有出拳毆打告訴人臉部，告訴人的傷勢
    係拳頭或軟質如木材之器物所造成，當時田禮嘉等人離開現
    場時倉促到連鞋子都來不及穿，警察在現場並未扣到槍、子
    彈、彈匣、扁鑽等物；茲按槍托、扁鑽均係鐵製堅硬之物，
    此為眾所週知之事，而告訴人之傷勢既非堅硬之器物所造成
    ，則其謂在車內遭槍托毆打鼻骨等處，應與事實不符，又被
    告等人果持槍、扁鑽遭告訴人以鋁棒擊落在地上，致彈匣跳
    出，子彈散落，則以當時田禮嘉等人連鞋子都來不及穿上之
    倉促窘境下，渠等於離開前當無暇撿拾該些器物，而告訴人
    於田禮嘉等人離去後亦應會保留該些械具以為證據才是，何
    以警察據報趕到現場，均未發現有槍枝、扁鑽等物，因此告
    訴人鼻子上的傷，應係在車內遭田禮嘉以拳頭毆打所致，且
    無任何證據可資證明被告等人當天有攜帶槍及扁鑽。(二)本件
    除了扣有前揭田禮嘉所有之鞋子1雙、鞋帶2條外，尚扣得載
    有統聯客運等字之面紙1包、酒瓶碎片1堆、哈利波特原文書
    1本、摩脫羅拉牌手機1支、田禮嘉名片1張、眼鏡1付，此有
    扣押物品清單在卷可考（參原審卷第122頁），而原審一一
    提示該些扣案物結果，田禮嘉與被告均稱，除手機係被告所
    遺落，面紙係渠三人中某人從統聯客運帶下外，其餘物品均
    是田禮嘉所有在卷，田禮嘉並稱：「我應該有打到丙○○，
    我那時手上還抱著那瓶洋酒，我看到丙○○打赤腳，因為路
    面很燙，他還在那邊跳腳，所以我就將洋酒打破，希望延緩
    他追打我們的時間，我沒有想要傷害他所以對著路邊丟，並
    沒有對著他丟」（參原審卷第168頁審判筆錄）；茲按被告
    等人於倉促離開現場時，既連貼身所用之眼鏡、鞋子、手機
    等物都來不及帶離，若渠等當天尚帶有何物在身邊，依理亦
    應會留在現場，是以本案既僅扣得前揭物品而未扣得與強盜
    他人財物相關之物品，可信被告稱當天渠等係從臺北搭乘統
    聯客運到臺中，且僅田禮嘉攜帶1瓶酒1本書等情為真，而被
    告與田禮嘉、阿明既未事先攜帶強盜他人財物所用之特別工
    具，即可顯示渠三人原來並無為強盜行為之謀議。(三)田禮嘉
    拆自己所穿鞋子之鞋帶用以綑綁告訴人，應事屬突發，臨時
    尋找可用之物，方有該舉，而既屬突發狀況，被告事先當然
    不知情，至事中其是否有協助田禮嘉，則告訴人並未指訴，
    田禮嘉亦在原審結證稱：「（問：你們4人在車內時，阿明
    及小龜有沒有打丙○○或限制他的自由？）都沒有，都是我
    一個人做的，那時我將丙○○移到右前座的時候，他還有叫
    我好好說，我才讓他坐在那邊，我就拿鞋帶綁他的手，但還
    沒有綁好他就開車門走了，當時後面兩個人並沒有幫忙壓制
    丙○○，如果有幫忙的話，丙○○就不可能自己開車門跑出
    去」（參原審卷第171頁審判筆錄），是可信被告對於田禮
    嘉綑綁告訴人之行為並無犯意聯絡及行為分擔。
八、綜右所述，認告訴人之指訴有誇張而與事實不符之處，依前
    揭判例意旨，當非能僅據其陳述，而為不利於被告之認定，
    本件應係田禮嘉與告訴人之鑽戒財物糾紛所引起，被告等人
    主觀上並無何不法所有之意圖，且並無證據可資證明被告等
    人有叫告訴人提供200萬元跑路費，有強取告訴人之尾戒，
    有攜帶槍及扁鑽，依前揭判例意旨，積極證據既不足為不利
    於被告事實之認定時，即應為有利於被告之認定，至綑綁告
    訴人雙手部分，係田禮嘉個人臨時起意之行為，與被告並無
    關聯，本件可得證明者僅被告在車外與告訴人互毆部分，情
    形如前面所述，因公訴人認被告所涉嫌者為強盜罪，被告在
    車外與告訴人互毆部分，為強盜行為之一部分，並經檢察官
    在起訴書內載明被告有毆打告訴人之事實，故法院自得就互
    毆部分縮減事實予以審判，其他無證據可資證明部分則不另
    為無罪之諭知。又刑事訴訟法第300條規定有罪之判決，得
    就起訴之犯罪事實，變更檢察官所引應適用之法條，其所謂
    犯罪事實，係指單純一罪之單一事實及實質上一罪之全部事
    實而言，始有變更起訴法條之適用，亦即在不擴張及減縮原
    訴之原則下，法院得就有罪判決，於不妨害基本社會事實同
    一之範圍內，自由認定事實，變更檢察官所引應適用之法條
    （參最高法院89年度臺上字第2390號判決），茲本案係縮減
    事實審判，與公訴人原所起訴之基本社會事實，已非同一事
    實，故未能變更起訴法條；再告訴人經原審兩次合法傳喚，
    均無理由而未到庭，其在警詢及檢察官偵訊中之陳述，依刑
    事訴訟法第159條之3第3款後段、第159條之1第2項之規定，
    均有證據能力，附此敘明。
九、據上論斷，應依刑事訴訟法第368條，判決如主文。
本案經檢察官乙○○到庭執行職務。
中　　華　　民　　國　　94　　年　　8　　月　　16　　日
　　　　　　　 刑事第六庭  審判長法　官　李　文　雄
　　　　　　　　　　　　　　　　 法　官　邱　顯　祥
　　　　　　　 　 　　　　　　　 法　官　劉　連　星
檢察官得上訴。
被告不得上訴。
如不服本判決應於收受送達後十日內向本院提出上訴書狀，其未
敘述上訴之理由者並得於提起上訴後十日內向本院補提理由書（
均須按他造當事人之人數附繕本）。
                                 書記官　陳　秀　真
中　　華　　民　　國　　94　　年　　8 　　月　　17　　日
附錄：本案論罪科刑法條全文
中華民國刑法第277條
傷害人之身體或健康者，處三年以下有期徒刑、拘役或一千元以
下罰金。
犯前項之罪因而致人於死者，處無期徒刑或七年以上有期徒刑；
致重傷者，處三年以上十年以下有期徒刑。
　　　　　　　　　　　　　　　　　　　　　　　　　　  Ｆ
